最高法院刑事判決　　　　　　　　　 111年度台上字第3775號
上　訴　人　廖培勛
上列上訴人因違反毒品危害防制條例案件，不服臺灣高等法院中
華民國111 年5月26日第二審判決（110年度上訴字第3323號，起
訴案號：臺灣新竹地方檢察署109 年度偵字第7346號），提起上
訴，本院判決如下：
    主  文
上訴駁回。
    理  由
一、按刑事訴訟法第377 條規定，上訴於第三審法院，非以判決
    違背法令為理由，不得為之。是提起第三審上訴，應以原判
    決違背法令為理由，係屬法定要件。如果上訴理由書狀並未
    依據卷內訴訟資料，具體指摘原判決不適用何種法則或如何
    適用不當，或所指摘原判決違法情事，顯與法律規定得為第
    三審上訴理由之違法情形，不相適合時，均應認其上訴為違
    背法律上之程式，予以駁回。
二、本件原審審理結果，認定上訴人廖培勛有其事實欄所載之販
    賣第三級毒品未遂及第四級毒品未遂之犯行明確，因而撤銷
    第一審關於沒收部分之判決，就此部分改判諭知如其附表編
    號1、2所示之物沒收；另維持第一審經新舊法比較後，依想
    像競合犯之例從一重論其販賣第三級毒品未遂罪刑之判決，
    駁回此部分其在第二審之上訴。已敘明認定該犯罪事實所憑
    之證據及其認定之理由，有卷存資料可資覆按。又㈠販賣與
    轉讓毒品，行為人均有交付毒品之外觀，二者之區別乃在販
    賣毒品者主觀上有營利之意圖，轉讓者則無。原判決就如何
    認定上訴人有販賣毒品營利之意圖，理由內已依卷證資料論
    述明白，符合論理法則且不違背社會經驗之合理判斷，至於
    實際是否獲利，無礙其犯罪事實之認定，亦不能資為上訴人
    並無販賣毒品營利之有利認定，論以其前揭販賣第三級毒品
    未遂罪，自無適用法則不當之違法。㈡刑之量定，係實體法
    上賦予法院得依職權自由裁量之事項，苟已以行為人之責任
    為基礎，並斟酌刑法第57條各款所列情狀，在法定刑度內，
    酌量科刑，無偏執一端，致明顯失出失入情形，即不得任意
    指摘為違法，以為第三審上訴之理由。原判決說明第一審判
    決已具體審酌刑法第57條科刑等一切情狀，在罪責原則下適
    正行使其量刑之裁量權，依刑法第25條第2 項未遂規定及毒
    品危害防制條例第17條第2 項於偵、審自白之規定遞減其刑
    後，維持第一審科處其有期徒刑2 年，核其量定之刑罰，已
    兼顧相關有利與不利之科刑資料，客觀上並未逾越法定刑度
    ，核無濫用裁量權限或牴觸比例原則、罪刑不相當之情形存
    在。又得否依刑法第59條酌量減輕其刑，法院本屬有權斟酌
    決定，故未酌減其刑，既不違背法令，自不得執為提起第三
    審上訴之理由，原審審酌上訴人所犯販賣第三級毒品未遂罪
    之情狀，認無可憫恕及客觀上顯然足以引起一般同情之事由
    ，已闡述其理由明確，未依該條規定酌減其刑，亦無違法可
    指。
三、上訴意旨泛指伊僅係轉讓毒品未遂，原審認定具營利意圖而
    論以販賣毒品未遂有違經驗與論理法則及未依刑法第59條規
    定酌減其刑致量刑過重云云，並非依據卷內訴訟資料具體指
    摘原判決有何違背法令之情形，徒就原審取捨證據與判斷證
    明力及量刑之職權適法行使，暨原判決已明白論斷之陳詞，
    以自己之說詞，任意指為違法，要與法律規定得為第三審上
    訴理由之違法情形，不相適合。應認其上訴為違背法律上之
    程式，予以駁回。
據上論結，應依刑事訴訟法第395條前段，判決如主文。
中    華    民    國   111    年    8     月    10    日
                  刑事第七庭審判長法  官  段  景  榕  
                                  法  官  楊  力  進  
                                  法  官  汪  梅  芬  
                                  法  官  宋  松  璟  
                                  法  官  沈  揚  仁  
本件正本證明與原本無異
                                  書記官
中    華    民    國   111    年    8     月    15    日